【裁判字號】    92,上易,1925
【裁判日期】    920812
【裁判案由】    竊盜
【裁判全文】
臺灣高等法院刑事判決                          九十二年度上易字第一九二五號
    上  訴  人  乙○○
    即  被  告
                丙○○
右上訴人因竊盜案件，不服臺灣士林地方法院九十一年度易字第八三一號，中華民國
九十二年五月二十二日第一審判決（起訴案號：臺灣士林地方法院檢察署九十一年度
偵字第二九三八號），提起上訴，本院判決如左：
    主      文
上訴駁回。
乙○○、丙○○均緩刑貳年。
    事實及理由
一、本案經本院審理結果，認第一審以上訴人即被告乙○○、丙○○均犯刑法第三百
    二十一條第一項第三款攜帶兇器竊盜罪，各判處有期徒刑九月，並諭知扣案之螺
    絲起子沒收，認事用法及量刑均無不當，應予維持，並引用第一審判決書記載之
    事實、證據及理由（如附件）。
二、被告乙○○、丙○○未指摘原審判決有何不當或違法，以請求給予自新機會為由
    提起上訴，為無理由，應予駁回。經查，被告乙○○、丙○○均未曾受有期徒刑
    以上刑之宣告，有本院被告全國前案紀錄表在卷可稽，被告乙○○、丙○○經本
    次偵查審理程序，應知警惕而無再犯之虞，本院認被告乙○○、丙○○本件所受
    刑之宣告，以暫不執行為適當，爰均併予宣告緩刑二年，以啟自新。
據上論斷，應依刑事訴訟法第三百七十三條、第三百六十八條、刑法第七十四條第一
款判決如主文。
本案經檢察官吳慎志到庭執行職務。
中    華    民    國      九十二      年      八      月      十二      日
                            臺灣高等法院刑事第十九庭
                                審判長法  官  許  國  宏
                                      法  官  洪  光  燦
                                      法  官  林  勤  純
右正本證明與原本無異。
本判決不得上訴。
                                      書記官  葉  瑩  庭
中    華    民    國      九十二      年      八      月      十三      日
附錄本案論罪科刑法條全文
中華民國刑法第三百二十一條
犯竊盜罪而有左列情形之一者，處六月以上、五年以下有期徒刑：
一  於夜間侵入住宅或有人居住之建築物、船艦或隱匿其內而犯之者。
二  毀越門扇、牆垣或其他安全設備而犯之者。
三  攜帶兇器而犯之者。
四  結夥三人以上而犯之者。
五  乘火災、水災或其他災害之際而犯之者。
六  在車站或埠頭而犯之者。
前項之未遂犯罰之。
附件：
臺灣士林地方法院刑事判決                          九十一年度易字第八三一號
    公  訴  人  臺灣士林地方法院檢察署檢察官
    被      告  乙○○  男  二十五歲（民國○○○年○月○○○日生）
                        住花蓮縣花蓮市○○路二七三巷二九號
                        身分證統一編號：Ｕ00000000號
                丙○○  男  二十四歲（民國○○○年○○月○○日生）
                        住花蓮縣花蓮市○○路五之二號
                        身分證統一編號：Ｚ000000000號
右列被告因竊盜案件，經檢察官提起公訴（九十一年度偵字第二九三八號），本院判
決如左：
    主  文
乙○○、丙○○共同連續攜帶兇器竊盜，均處有期徒刑玖月。
扣案之螺絲起子壹把沒收。
    事  實
一、乙○○與丙○○係朋友關係，共同基於意圖為自己不法所有之概括犯意聯絡，於
    民國九十一年三月十三日凌晨三時許，由丙○○駕駛所承租之自小客車（車號：
    ＦＦ—六五五五號），搭載乙○○及張新億（另經檢察官為不起訴處分），前往
    台北市南港區，待乙○○尋得下手行竊目標後，即囑丙○○停車，由乙○○一人
    下車，並持丙○○所有、客觀上足供兇器使用之螺絲起子一把，連續於附表所載
    之時地，以螺絲起子敲破車輛車窗之方式（毀損部分業經撤回告訴及未經告訴）
    ，竊取甲○○、戊○○置於自小客車上之財物，迨同日凌晨四時許，途經台北市
    南港區○○路十六號對面時，乙○○欲以相同手法竊取ＡＫ—三二一三號自小客
    車上財物時，甫將車窗打破坐入該車駕駛座，拆卸汽車音響面板未得手之際，即
    遭據報前往現場之警員查獲，並扣得用以行竊之螺絲起子一把。
二、案經台北市政府警察局南港分局報請臺灣士林地方法院檢察署檢察官偵查起訴。
    理  由
一、
（一）被告乙○○部分：
      被告乙○○於警訊、偵查及本院審理時均坦承確於右揭時地，持螺絲起子敲破
      他人車窗竊取財物等情不諱，核與被害人丁○○、甲○○、戊○○於警訊中指
      述失竊情節相符，亦有贓物認領保管收據暨遭竊財物照片附卷可稽。此外，復
      有螺絲起子一把扣案足佐，被告乙○○之犯行，應堪認定。
（二）被告丙○○部分：
      訊據被告丙○○矢口否認有何竊盜犯行，辯稱伊只有載乙○○前往上述各地，
      係乙○○下車行竊，伊不知情云云，被告乙○○於本院審理時亦附和此情，供
      稱：被告丙○○未參與行竊云云。然查：
  １、被告丙○○、乙○○於九十一年三月十三日凌晨遭警逮捕後，即於同（十三）
      日晚間經警解送至地方法院檢察署，並接受值日內勤檢察官訊問，被告乙○○
      於該次庭訊中，與被告丙○○隔離訊問時，詳述與被告丙○○共同行竊過程，
      供稱：「‧‧‧由廖開車載我及張，凌晨三時左右走到重陽路底南湖橋下先偷
      Ｍ九—五六七三號車內之音響及電視機，偷哪部車是由我決定，決定後由我下
      手偷，廖及張就是負責載我過去，我用螺絲起子敲破汽車之右後車窗後，再到
      車內偷東西，偷到之東西就將東西放到租來之車上，大約三點半我們又到重陽
      路二六○號偷了另外一部車內東西，該車偷了一個黑色手提袋，這次我是用螺
      絲起子撬開右前車門鎖進入行竊，偷來的東西本來要帶回該租來的車上放，但
      後來因為它沒有價值，就將他丟在路邊，之後我們三人又一起到重陽路另外一
      處偷第三台車之東西，由我下車，我用螺絲起子敲破右後車窗進入偷東西，還
      沒偷到就被查獲。」（見偵查卷第七十二頁）等語在卷，此與被告丙○○當日
      庭訊時供稱：「‧‧‧我開車載洪及張二人，起先在路上逛，後來洪就選定目
      標叫我停下車，由他下車去偷東西，我與張在車上把風，洪有搬東西回車上，
      之後我又開車上路，沒多久又停下來，由洪下手偷第二部車內東西，之後又去
      找第三部車，也是由洪下車，但他尚未得手，即被巡邏員警查獲」（見偵查第
      七十五頁）等語互核大致相符，顯見被告乙○○、丙○○於遭逮捕後至檢察官
      初訊時，業已坦認犯罪事實欄所載之犯行無訛。
  ２、迨九十一年四月十八日，被告乙○○經檢察官傳喚到庭後（此次係單獨傳訊）
      ，經檢察官詢以「是否由廖、張把風，由你下手？」時，被告乙○○答稱：「
      張新億不知情，他在睡覺，至於丙○○，他知道，因為廖負責開車，開至一個
      地方停車，我下車偷東西」等語；檢察官另詢被告乙○○「偷得東西何用？扣
      案犯罪工具何人所有？」時，被告乙○○則稱「裝在自己車上，我還未想到如
      何給廖好處。扣案物品清單編號一、三、四、六、七是廖的，廖是做水電的，
      二、五是我在第一台車上偷得，工具從廖車上拿到，廖也知道」（均見偵查卷
      第一四七之一至第一四九頁）等語，自被告乙○○所供前情以觀，被告丙○○
      與被告乙○○顯有共同行竊之犯意至為明顯。
  ３、於九十一年五月一日，被告乙○○、丙○○同至台灣士林地方法院檢察署應訊
      時，被告丙○○雖於此次庭訊中翻異前詞，辯稱：不知被告乙○○偷東西云云
      ，惟被告乙○○於該日與被告丙○○隔離訊問時仍供稱「（問：廖、張二人知
      情否？）張在睡覺，他確實不知道」、「（問：廖知情否？）第一台車我搬音
      響上車時，廖問我什麼東西，我說這是人家車上的，我看好看就把他拿走，後
      來第二台車時，我叫他停車，他也停」、「（問：廖有無阻止你或不配合？）
      無，他都配合我」、「（問：廖有何好處，為何要幫你？）我不知，可能是他
      喝酒，膽子比較大，但他那時有比較醒，第一次時我說要上廁所，第二次我說
      要吐，第三次直接叫他停車，接連三次他已知道，因前二次有拿東西上車‧‧
      ‧」等語，被告丙○○於此次庭訊經檢察官訊問：「不是有看見洪拿音響及手
      提袋嗎？」時，亦答稱：「我有看見他拿東西，但沒問他是什麼」（見偵查卷
      第一五六之一至第一五八之一頁）等語，姑不論被告丙○○所辯：「不知乙○○偷東西」云云是否屬實，然自被告丙○○所辯前情以觀，至少已足證明被告
      丙○○顯已知悉「被告乙○○多次於深夜下車、上車後，即攜帶非屬於自己所
      有之物品上車」之事，惟被告丙○○竟仍於當日凌晨（至少二次）任由被告乙○○下車竊取他人物品後上車，此情亦與常理有違，其嗣後於偵查、審理時辯
      稱毫不知情云云，委無足採。
  ４、被告丙○○雖於偵查時曾辯稱：因喝酒頭痛，沒注意乙○○手上拿工具云云，
      然證人即查獲警員周文祥於偵查中證稱：「廖、張二人是清醒的，而且廖看起
      來沒喝醉，我們帶回派出所，對廖做酒測，並未超過○‧二九毫克」等語，證
      人周文祥於本院審理時亦證稱：他們（即被告丙○○、張新億）說有喝酒，把
      車停下來休息，但當時他們的精神狀態是正常的等語，顯見被告丙○○並非因
      醉酒而不知被告乙○○下車行竊，反係因酒後而膽大妄為，駕車把風而由被告
      乙○○下車行竊他人物品甚明。
  ５、證人周文祥於偵查中證稱略以：當時問廖、張認不認識白色車上的人（即被告
      乙○○），他們說不認識，又問洪認不認識廖、張，洪也說不認識，後來是把
      三人手機號碼抄下來，才發現他們彼此是認識的等語，證人周文祥復於本院審
      理時證稱：到現場時，看到一台墨綠色車子與白色轎車併排，查獲時墨綠色車
      上的人（即被告丙○○、張新億）說與白色車上的人（即被告乙○○）都不認
      識，後來查看他們手機，發現電話有互通，才知他們是認識的，墨綠色車上的
      人精神狀態正常，並表示因為他們有喝酒，把車停放在該處休息，該處路燈很
      亮等語，是自此等客觀情況觀之，若被告丙○○確實不知被告乙○○正在行竊
      他人車輛，應於遭警盤查時，坦認自己雖與被告乙○○相識，但不知被告乙○○之犯行方符事理之常，否則，若無蹊蹺，何須隱匿與正在行竊他人車輛者（
      被告乙○○）彼此相識之關係？
  ６、被告丙○○、乙○○雖於本院審理時辯稱：因遭警察「嚇到」，才會在警訊中
      彼此均為一致之供述云云，姑不論被告二人此部分所言是否可採，惟檢察官起
      訴之證據，並非僅憑被告二人於警訊中供述，亦有被告等遭逮捕後解送至地檢
      署初訊時所為之自白，及當日互核一致之供述，甚且，被告乙○○於九十一年
      四月八日、同年五月一日地檢署偵查中，均供稱「被告丙○○確實知情」乙事
      。此外，尚有被告丙○○當日所為諸多不合理之行為舉止（多次停車任由被告
      乙○○下車、知悉被告乙○○有拿東西上車、又於遭查獲時妄稱不認識被告乙○○云云）。是嗣後被告丙○○辯稱不知情云云，被告乙○○為被告丙○○脫
      罪之供述，均不足採信。綜合前情以觀，被告丙○○與被告乙○○有共同之犯
      意聯絡，已堪認定。此外復有贓物認領保管收據暨遭竊財物照片附卷可稽，另
      有螺絲起子一把扣案足佐，被告丙○○之犯行，應堪認定。
二、查螺絲起子係金屬製品，質硬，如持以傷人，客觀上足以危害他人生命、身體之
    安全，自屬兇器。核被告乙○○、丙○○就附表編號一、二所為係犯刑法第三百
    二十一條第三款之攜帶兇器竊盜罪；被告二人雖已著手附表編號三竊取車內財物
    行為之實施，惟未竊得財物，其犯罪尚屬未遂，核此部分所為係犯刑法第三百二
    十一條第一項第三款之攜帶器竊盜未遂罪。被告乙○○、丙○○二人，就前揭犯
    行，有犯意聯絡及行為分擔，應成立共同正犯。又被告二人先後多次犯行，時間
    緊接，方法相同，觸犯構成要件相同之罪，顯係基於概括犯意為之，為連續犯，
    應依刑法第五十六條之規定，就被告二人論以情節較重之竊取被害人甲○○財物
    罪，並依法加重其刑。爰審酌被告二人之生活狀況、智識程度，其犯罪之動機、
    目的、手段，所生危害，犯罪情節，及被告丙○○犯後毫無悔意，被告乙○○雖
    坦認自己之犯行，惟於本院審理時，附和被告丙○○所辯前詞，欲獨攬此次刑責
    並為被告丙○○脫罪等一切情狀，均量處如主文所示之刑。
三、至扣案之螺絲起子一支，係被告乙○○持以竊盜所用之物，為被告丙○○所有，
    已據其等供承在卷，爰依刑法第三十八條第一項第二款宣告沒收。
四、不另為不受理諭知部分：
（一）公訴意旨略以：被告乙○○與丙○○係朋友關係，基於共同意圖為自己不法所
      有之概括犯意，由乙○○持丙○○所有、客觀上足對人之生命、身體、安全構
      成威脅、具有危險性之螺絲起子，先後於附表編號一、二所示之時、地，以附
      表編號一、二所示方法，撬開車門或破壞車窗，竊取附表編號一、二車內財物
      得手。嗣於附表編號三所示時地，以同樣方式敲破車窗進入編號三車內，拆卸
      汽車音響面板尚未得手之際，為警當場查獲。因認被告乙○○、丙○○另涉犯
      刑法第三百五十四條之毀損罪嫌。
（二）按告訴乃論之罪，告訴人於第一審辯論終結前得撤回其告訴，又告訴乃論之罪
      未經告訴或其告訴經撤回者，應諭知不受理之判決，刑事訴訟法第二百三十八
      條第一項、第三百零三條第三款，分別定有明文。
（三）經查，本件公訴人所起訴之刑法第三百五十四條之毀損罪，依同法第三百五十
      七條之規定須告訴乃論。然就附表編號二之毀損部分，遍查卷內並無告訴人戊○○對被告二人所提出毀損罪之告訴意思表示，顯見此部分並未據告訴人戊○○之告訴；另就附表編號一、三之毀損部分，茲據告訴人甲○○、丁○○、劉
      王淑珍具狀或當庭撤回其告訴，依照前開說明，被告二人此部分毀損之犯行，
      本應為不受理之諭知。惟公訴人認此部分與起訴判罪部分有牽連犯之裁判上一
      罪關係，爰不另為不受理之諭知。
據上論斷，應依刑事訴訟法第二百九十九條第一項前段，刑法第二十八條、第五十六
條、第三百二十一條第一項第三款、第三十八條第一項第二款，判決如主文。
本案經檢察官鄭世揚到庭執行職務。
中      華      民      國    九十二    年      五      月    二十二    日
                                    臺灣士林地方法院刑事第四庭
                                        法  官  王  俊  雄
右正本證明與原本無異。
如不服本件判決，得自判決送達之日起十日內，向本院提起上訴。
                                        書記官  許  秋  莉
中      華      民      國    九十二    年      五      月    二十七    日
附錄本判決論罪科刑依據之法條：
中華民國刑法第三百二十一條第一項第三款：：
  犯竊盜罪而有左列情形之一者，處六月以上、五年以下有期徒刑：
  一  於夜間侵入住宅或有人居住之建築物、船艦或隱匿其內而犯之者。
  二  毀越門扇、牆垣或其他安全設備而犯之者。
  三  攜帶兇器而犯之者。
  四  結夥三人以上而犯之者。
  五  乘火災、水災或其他災害之際而犯之者。
  六  在車站或埠頭而犯之者。
  前項之未遂犯罰之。
附表：
編號  犯罪時間       犯罪地點      犯罪方式             所得財物   被害人
一    九十一年三月   台北市南港區  以螺絲起子敲破車號   ＶＣＤ電   甲○○
      十三日凌晨三   重陽路底南湖  Ｍ九—五六七三號自   視主機、
      時許           橋下          小客車右後車窗       音響主機
                                                        、換片箱
二    同日凌晨三時   台北市南港區  以螺絲起子撬開車號   黑色手提    戊○○
      三十分許       重陽路二六０  ＺＢ—五四九六號自   袋一只、
                     號旁          小客車右前車門       行動電話
                                                        耳機
三    同日凌晨四時   台北市南港區   以螺絲起子敲破車號  尚未竊取    丁○○
      許             重陽路十六號   ＡＫ—三二一三號自  音響得手    、劉王
                     對面           小客車右後車窗                  淑珍


司法院資訊處製作；財團法人民間司法改革基金會備份。
